臺灣彰化地方法院民事裁定　　　　　 100年度消債更字第24號
聲　請　人
即債務人　　陳慧玲
代　理　人　楊淑琍律師
上列當事人聲請消費者債務清理事件，本院裁定如下：
    主  文
債務人陳慧玲自中華民國100年6月8日下午4時起開始更生程序。
命司法事務官進行本件更生程序。
    理  由
一、按法院開始更生程序之裁定，應載明其年、月、日、時，並
    即時發生效力，消費者債務清理條例第45條第1項定有明文。
    另按法院裁定開始更生程序後，得命司法事務官進行更生程
    序，為消費者債務清理條例第16條第1項所明定。
二、本件債務人主張：其積欠債務新台幣（下同）261,129元有
    不能清償債務情事，前已提出債權人清冊，以書面向最大債
    權金融機構華南商業銀行請求共同協商債務清償方案，雖於
    民國（下同）95年6月12日協商成立，因生活負擔過重，而
    收入扣除必要開支後實無力續繳而於96年9月毀諾，且其無
    擔保或無優先權之債務總額未逾1,200萬元，復未經法院裁
    定開始清算程序或宣告破產，爰向本院聲請更生等語。經查
    ：債務人所主張之上開事實，業據提出財團法人金融聯合徵
    信中心當事人查詢個人資料回覆書影本、財產及收入狀況說
    明書、消費金融案件無擔保債務協議書及還款計劃等資料、
    懷孕手冊、提出最近3個月之薪資、更生方案、97-100年度
    金融機構存摺內頁影本，另隨狀陳明最近3年內無從事國內
    外股票、基金或其他金融商品之投資交易，另2年內無有償
    行為如買賣，無償行為如贈與及提供不動產為他人借貸之擔
    保行為、提出非金融機構債權人清單、債務人97-99年度綜
    合所得稅原本、財產增減變動表、生活必要支出清單、家族
    系統表等件為證，且經本院依職權通知中國信託商業銀行股
    份有限公司表示聲請更生之意見，向聯邦商業銀行股份有限
    公司、大眾商業銀行股份有限公司函調交易明細，向華南商
    業銀行股份有限公司函調協商及毀諾之原因、向財政部台灣
    省中區國稅局彰化縣分局函調96及97年度綜合所得稅申報資
    料、96及97年度各類所得扣繳、免扣繳憑單及98年度綜合所
    得稅申報書、結算核定通知書及各類所得扣繳暨免扣繳憑單
    ，向臺灣集中保管結算所股份有限公司函調集保戶異動及餘
    額查詢表，透過稅務電子閘門財產所得明細表查閱聲請人財
    產狀況、向財團法人金融聯合徵信中心函調當事人綜合信用
    報告及債務清理條例前置協商專用債權人清冊1份，有函查
    或調閱資料在卷，此外，本件又查無債務人有消費者債務清
    理條例第6條第3項、第8條或第46條各款所定駁回更生聲請
    之事由存在，則債務人聲請更生，應屬有據，爰裁定如主文
    。
中    華    民    國   100    年    6     月    8     日
              民事第二庭    法      官  李言孫
上為正本係照原本作成。
本件不得抗告。
本裁定已於100年6月8日下午4時公告。
中    華    民    國   100    年    6     月    8     日
                            書  記  官  林曉汾